{"present": {"1 Singular": {"Affirmative": "l\u00e9im", "Question": "an l\u00e9im?", "Negative": "n\u00ed l\u00e9im"}, "2 Singular": {"Affirmative": "l\u00e9ann t\u00fa", "Question": "an l\u00e9ann t\u00fa?", "Negative": "n\u00ed l\u00e9ann t\u00fa"}, "3 Singular": {"Male": {"Affirmative": "l\u00e9ann s\u00e9", "Question": "an l\u00e9ann s\u00e9?", "Negative": "n\u00ed l\u00e9ann s\u00e9"}, "Female": {"Affirmative": "l\u00e9ann s\u00ed", "Question": "an l\u00e9ann s\u00ed?", "Negative": "n\u00ed l\u00e9ann s\u00ed"}}, "1 Plural": {"Compressed": {"Affirmative": "l\u00e9imid", "Question": "an l\u00e9imid?", "Negative": "n\u00ed l\u00e9imid"}, "Extended": {"Affirmative": "l\u00e9ann muid", "Question": "an l\u00e9ann muid?", "Negative": "n\u00ed l\u00e9ann muid"}}, "2 Plural": {"Affirmative": "l\u00e9ann sibh", "Question": "an l\u00e9ann sibh?", "Negative": "n\u00ed l\u00e9ann sibh"}, "3 Plural": {"Affirmative": "l\u00e9ann siad", "Question": "an l\u00e9ann siad?", "Negative": "n\u00ed l\u00e9ann siad"}, "Passive": {"Affirmative": "l\u00e9itear", "Question": "an l\u00e9itear?", "Negative": "n\u00ed l\u00e9itear"}}, "future": {"1 Singular": {"Affirmative": "l\u00e9ifidh m\u00e9", "Question": "an l\u00e9ifidh m\u00e9?", "Negative": "n\u00ed l\u00e9ifidh m\u00e9"}, "2 Singular": {"Affirmative": "l\u00e9ifidh t\u00fa", "Question": "an l\u00e9ifidh t\u00fa?", "Negative": "n\u00ed l\u00e9ifidh t\u00fa"}, "3 Singular": {"Male": {"Affirmative": "l\u00e9ifidh s\u00e9", "Question": "an l\u00e9ifidh s\u00e9?", "Negative": "n\u00ed l\u00e9ifidh s\u00e9"}, "Female": {"Affirmative": "l\u00e9ifidh s\u00ed", "Question": "an l\u00e9ifidh s\u00ed?", "Negative": "n\u00ed l\u00e9ifidh s\u00ed"}}, "1 Plural": {"Compressed": {"Affirmative": "l\u00e9ifimid", "Question": "an l\u00e9ifimid?", "Negative": "n\u00ed l\u00e9ifimid"}, "Extended": {"Affirmative": "l\u00e9ifidh muid", "Question": "an l\u00e9ifidh muid?", "Negative": "n\u00ed l\u00e9ifidh muid"}}, "2 Plural": {"Affirmative": "l\u00e9ifidh sibh", "Question": "an l\u00e9ifidh sibh?", "Negative": "n\u00ed l\u00e9ifidh sibh"}, "3 Plural": {"Affirmative": "l\u00e9ifidh siad", "Question": "an l\u00e9ifidh siad?", "Negative": "n\u00ed l\u00e9ifidh siad"}, "Passive": {"Affirmative": "l\u00e9ifear", "Question": "an l\u00e9ifear?", "Negative": "n\u00ed l\u00e9ifear"}}, "past": {"1 Singular": {"Affirmative": "l\u00e9igh m\u00e9", "Question": "ar l\u00e9igh m\u00e9?", "Negative": "n\u00edor l\u00e9igh m\u00e9"}, "2 Singular": {"Affirmative": "l\u00e9igh t\u00fa", "Question": "ar l\u00e9igh t\u00fa?", "Negative": "n\u00edor l\u00e9igh t\u00fa"}, "3 Singular": {"Male": {"Affirmative": "l\u00e9igh s\u00e9", "Question": "ar l\u00e9igh s\u00e9?", "Negative": "n\u00edor l\u00e9igh s\u00e9"}, "Female": {"Affirmative": "l\u00e9igh s\u00ed", "Question": "ar l\u00e9igh s\u00ed?", "Negative": "n\u00edor l\u00e9igh s\u00ed"}}, "1 Plural": {"Compressed": {"Affirmative": "l\u00e9amar", "Question": "ar l\u00e9amar?", "Negative": "n\u00edor l\u00e9amar"}, "Extended": {"Affirmative": "l\u00e9igh muid", "Question": "ar l\u00e9igh muid?", "Negative": "n\u00edor l\u00e9igh muid"}}, "2 Plural": {"Affirmative": "l\u00e9igh sibh", "Question": "ar l\u00e9igh sibh?", "Negative": "n\u00edor l\u00e9igh sibh"}, "3 Plural": {"Compressed": {"Affirmative": "l\u00e9igh siad", "Question": "ar l\u00e9igh siad?", "Negative": "n\u00edor l\u00e9igh siad"}, "Extended": {"Affirmative": "l\u00e9adar", "Question": "ar l\u00e9adar?", "Negative": "n\u00edor l\u00e9adar"}}, "Passive": {"Affirmative": "l\u00e9adh", "Question": "ar l\u00e9adh?", "Negative": "n\u00edor l\u00e9adh"}}, "condi": {"1 Singular": {"Affirmative": "l\u00e9ifinn", "Question": "an l\u00e9ifinn?", "Negative": "n\u00ed l\u00e9ifinn"}, "2 Singular": {"Affirmative": "l\u00e9ife\u00e1", "Question": "an l\u00e9ife\u00e1?", "Negative": "n\u00ed l\u00e9ife\u00e1"}, "3 Singular": {"Male": {"Affirmative": "l\u00e9ifeadh s\u00e9", "Question": "an l\u00e9ifeadh s\u00e9?", "Negative": "n\u00ed l\u00e9ifeadh s\u00e9"}, "Female": {"Affirmative": "l\u00e9ifeadh s\u00ed", "Question": "an l\u00e9ifeadh s\u00ed?", "Negative": "n\u00ed l\u00e9ifeadh s\u00ed"}}, "1 Plural": {"Compressed": {"Affirmative": "l\u00e9ifimis", "Question": "an l\u00e9fimis?", "Negative": "n\u00ed l\u00e9fimis"}, "Extended": {"Affirmative": "l\u00e9ifeadh muid", "Question": "an l\u00e9ifeadh muid?", "Negative": "n\u00ed l\u00e9ifeadh muid"}}, "2 Plural": {"Affirmative": "l\u00e9ifeadh sibh", "Question": "an l\u00e9ifeadh sibh?", "Negative": "n\u00ed l\u00e9ifeadh sibh"}, "3 Plural": {"Compressed": {"Affirmative": "l\u00e9ifid\u00eds", "Question": "an l\u00e9ifid\u00eds?", "Negative": "n\u00ed l\u00e9ifid\u00eds"}, "Extended": {"Affirmative": "l\u00e9ifeadh siad", "Question": "an l\u00e9ifeadh siad?", "Negative": "n\u00ed l\u00e9ifeadh siad"}}, "Passive": {"Affirmative": "l\u00e9if\u00ed", "Question": "an l\u00e9if\u00ed?", "Negative": "n\u00ed l\u00e9if\u00ed"}}, "imper": {"1 Singular": {"Affirmative": "l\u00e9im!", "Negative": "n\u00e1 l\u00e9im!"}, "2 Singular": {"Affirmative": "l\u00e9igh!", "Negative": "n\u00e1 l\u00e9igh!"}, "3 Singular": {"Male": {"Affirmative": "l\u00e9adh s\u00e9!", "Negative": "n\u00e1 l\u00e9adh s\u00e9!"}, "Female": {"Affirmative": "l\u00e9adh s\u00ed!", "Negative": "n\u00e1 l\u00e9adh s\u00ed!"}}, "1 Plural": {"Compressed": {"Affirmative": "l\u00e9imis!", "Negative": "n\u00e1 l\u00e9imis!"}, "Extended": {"Affirmative": "l\u00e9adh muid!", "Negative": "n\u00e1 l\u00e9adh muid!"}}, "2 Plural": {"Affirmative": "l\u00e9ig\u00ed!", "Negative": "n\u00e1 l\u00e9ig\u00ed!"}, "3 Plural": {"Compressed": {"Affirmative": "l\u00e9id\u00eds!", "Negative": "n\u00e1 l\u00e9id\u00eds!"}, "Extended": {"Affirmative": "l\u00e9adh siad!", "Negative": "n\u00e1 l\u00e9adh siad!"}}, "Passive": {"Affirmative": "l\u00e9itear!", "Negative": "n\u00e1 l\u00e9itear!"}}, "pastConti": {"1 Singular": {"Affirmative": "l\u00e9inn", "Question": "an l\u00e9inn?", "Negative": "n\u00ed l\u00e9inn"}, "2 Singular": {"Affirmative": "l\u00e9ite\u00e1", "Question": "an l\u00e9ite\u00e1?", "Negative": "n\u00ed l\u00e9ite\u00e1"}, "3 Singular": {"Male": {"Affirmative": "l\u00e9adh s\u00e9", "Question": "an l\u00e9adh s\u00e9?", "Negative": "n\u00ed l\u00e9adh s\u00e9"}, "Female": {"Affirmative": "l\u00e9adh s\u00ed", "Question": "an l\u00e9adh s\u00ed?", "Negative": "n\u00ed l\u00e9adh s\u00ed"}}, "1 Plural": {"Compressed": {"Affirmative": "l\u00e9imis", "Question": "an l\u00e9imis?", "Negative": "n\u00ed l\u00e9imis"}, "Extended": {"Affirmative": "l\u00e9adh muid", "Question": "an l\u00e9adh muid?", "Negative": "n\u00ed l\u00e9adh muid"}}, "2 Plural": {"Affirmative": "l\u00e9adh sibh", "Question": "an l\u00e9adh sibh?", "Negative": "n\u00ed l\u00e9adh sibh"}, "3 Plural": {"Compressed": {"Affirmative": "l\u00e9id\u00eds", "Question": "an l\u00e9id\u00eds?", "Negative": "n\u00ed l\u00e9id\u00eds"}, "Extended": {"Affirmative": "l\u00e9adh siad", "Question": "an l\u00e9adh siad?", "Negative": "n\u00ed l\u00e9adh siad"}}, "Passive": {"Affirmative": "l\u00e9it\u00ed", "Question": "an l\u00e9it\u00ed?", "Negative": "n\u00ed l\u00e9it\u00ed"}}, "subj": {"1 Singular": {"Affirmative": "go l\u00e9 m\u00e9", "Negative": "n\u00e1r l\u00e9 m\u00e9"}, "2 Singular": {"Affirmative": "go l\u00e9 t\u00fa", "Negative": "n\u00e1r l\u00e9 t\u00fa"}, "3 Singular": {"Male": {"Affirmative": "go l\u00e9 s\u00e9", "Negative": "n\u00e1r l\u00e9 s\u00e9"}, "Female": {"Affirmative": "go l\u00e9 s\u00ed", "Negative": "n\u00e1r l\u00e9 s\u00ed"}}, "1 Plural": {"Compressed": {"Affirmative": "go l\u00e9imid", "Negative": "n\u00e1r l\u00e9imid"}, "Extended": {"Affirmative": "go l\u00e9 muid", "Negative": "n\u00e1r l\u00e9 muid"}}, "2 Plural": {"Affirmative": "go l\u00e9 sibh", "Negative": "n\u00e1r l\u00e9 sibh"}, "3 Plural": {"Affirmative": "go l\u00e9 siad", "Negative": "n\u00e1r l\u00e9 siad"}, "Passive": {"Affirmative": "go l\u00e9itear", "Negative": "n\u00e1r l\u00e9itear"}}, "verbal noun": "l\u00e9amh", "verbal adjective": "l\u00e9ite"}